臺灣臺北地方法院民事簡易判決
111年度北簡字第11418號
原      告  玉山商業銀行股份有限公司


法定代理人  黃男州  
訴訟代理人  王柏茹  
            彭裕文  
被      告  黃雅屏  
上列當事人間請求給付簽帳卡消費款事件，本院於中華民國111
年8月30日言詞辯論終結，判決如下：
    主      文
被告應給付原告新臺幣壹拾柒萬參仟玖佰肆拾元，及其中新臺幣
壹拾貳萬捌仟參佰肆拾玖元，自民國一百一十一年二月十二日起
至清償日止，按週年利率百分之十五計算之利息。
訴訟費用新臺幣壹仟捌佰捌拾元由被告負擔。
本判決得假執行。但被告以新臺幣壹拾柒萬參仟玖佰肆拾元為原
告預供擔保後，得免為假執行。
    事實及理由
一、按當事人得以合意定第一審管轄法院，但以關於由一定法律
    關係而生之訴訟為限，前項合意，應以文書為之，民事訴訟
    法第24條定有明文。查兩造所簽訂之信用卡約定條款第25條
    約定，兩造合意以本院為本契約涉訟時之第一審管轄法院，
    是以原告向本院提起本件訴訟，本院自有管轄權。又原告於
    訴訟進行中減縮聲明如主文第1項所示，核其所為，屬應受
    判決事項聲明之減縮，依民事訴訟法第255條第1項第3款規
    定，應予准許，合先敘明。
二、原告主張：被告於民國92年9月23日與原告訂立信用卡使用
    契約，並領用原告所發行之JCB信用卡使用，依約被告得持
    卡於特約商店記帳消費並應依約繳付消費款項，詎被告未依
    約繳款，迭催不理，至111年2月11日止，尚積欠消費款本金
    新臺幣（下同）128,349元，利息45,591元，合計173,940元
    ，爰依契約法律關係起訴請求，並聲明如主文第1項所示。
三、被告則以：信用卡是我自己的消費，但我當時不在臺灣，並
    非惡意不繳款，對於本金部分沒有意見，利息部分希望可以
    減免等語，資為抗辯。
四、本院得心證之理由：
　㈠經查，原告前揭主張，業據其提出與所述相符之信用卡申請
    書、信用卡約定條款、應收帳務明細表為證，復被告自陳信
    用卡是我自己的消費等語(見本院卷第33頁)，堪認原告上開
    主張為真實。故原告請求被告給付消費款本金128,349元，
    利息45,591元，合計173,940元，洵屬有據。
　㈡又被告辯稱因當時人不在臺灣，並非惡意不繳款，希望利息
    部分可以減免云云，惟按契約成立後，情事變更，非當時所
    得預料，而依其原有效果顯失公平者，當事人得聲請法院增
    、減其給付或變更其他原有之效果，民法第227條之2第1 項
    定有明文。次查，依兩造所簽訂之信用卡約定條款第15條約
    定，循環信用利率按週年利率15%計算(見本院卷第15頁)，
    尚未逾銀行法第47條之1第2項規定之信用卡法定利率上限；
    至被告雖辯稱係因人在國外無法按時繳款云云，惟被告出國
    非屬突發事故或不可抗力事由，應在出國前仍有相當時間可
    以安排處理其每月應繳納信用卡消費帳款事宜，或請人代繳
    或辦理自動轉帳繳款等，被告既未請人代繳信用卡消費款項
    或辦理自動轉帳繳款事宜即逕行出國，則原告依約向被告收
    取利息，洵屬有據，尚難謂有何顯失公平之情事，故被告辯
    稱希望減免利息云云，核屬無據。
　㈢從而，原告據以提起本訴，請求被告給付如主文第1項所示之
    金額及利息，為有理由，應予准許。
五、本件係就民事訴訟法第427條訴訟適用簡易程序所為被告敗
    訴之判決，依同法第389條第1項第3款規定，應依職權宣告
    假執行，並依同法第392條第2項規定，依職權宣告被告預供
    擔保，得免為假執行。
六、本件事證已臻明確，兩造其餘攻擊防禦方法及證據，核與判
    決之結果不生影響，爰不一一論列，併此敘明。
七、訴訟費用負擔之依據：民事訴訟法第78條。本件訴訟費用額
    ，依後附計算書確定如主文第2項所示金額。
中　　華　　民　　國　　111 　年　　9 　　月　　16　　日
                  臺北簡易庭  法　官  葉藍鸚
訴訟費用計算書                           
項　　　　目             金 　額（新臺幣）　　    備  註
第一審裁判費　　　       1,880元
合　　　　計　　　       1,880元
以上正本係照原本作成。
如不服本判決，應於判決送達後20日內向本庭提出上訴狀（須按
他造當事人之人數附繕本）。如委任律師提起上訴者，應一併繳
納上訴審裁判費。
中　　華　　民　　國　　111 　年　　9 　　月　　16　　日
                              書記官  翁嘉偉